臺灣屏東地方法院刑事判決　　　　　　　100年度易字第612號
公　訴　人　臺灣屏東地方法院檢察署檢察官
被　　　告　鄭琬蓁
上列被告因竊盜等案件，經檢察官提起公訴（100 年度偵字第21
08號），嗣因被告就被訴事實為有罪之陳述，本院告知被告簡式
審判程序之旨，並聽取當事人之意見後，裁定改依簡式審判程序
進行，判決如下：
    主  文
鄭琬蓁犯竊盜罪，處有期徒刑參月，如易科罰金，以新臺幣壹仟
元折算壹日。又犯竊盜罪，處拘役參拾日，如易科罰金，以新臺
幣壹仟元折算壹日。又犯非法由自動付款設備取財罪，處拘役參
拾日，如易科罰金，以新臺幣壹仟元折算壹日。又犯非法由自動
付款設備取財罪，處拘役伍拾日，如易科罰金，以新臺幣壹仟元
折算壹日。拘役部分應執行拘役玖拾日，如易科罰金，以新臺幣
壹仟元折算壹日。
    事  實
一、鄭琬蓁因缺錢花用，竟基於意圖為自己不法所有之竊盜犯意
    ，於民國99年5 月中旬某日，利用其當時居住在其不知情之
    男友鄧柏隆位於屏東縣崁頂鄉○○路103 號住處之機會，在
    上開住處之1 樓房間內，趁無人注意之際，徒手竊取置於該
    房間內為鄧柏隆之母羅秀霞所有之現金新臺幣（下同）10萬
    元，得手後並供己花用。
二、鄭琬蓁另基於意圖為自己不法所有之竊盜犯意，於99年5 月
    27日15時至16時之某時許，在上開住處內，徒手竊取羅秀霞
    所有屏東縣崁頂郵局之提款卡（帳號：00000000000000號）
    、羅秀霞之女鄧月霜所有屏東縣崁頂郵局之提款卡（帳號：
    00000000000000號）各1 張，得手後旋即離開現場。且因鄭
    琬蓁於竊取前開2 張提款卡時，發現該2 張提款卡之密碼，
    另以小紙條記載置於其旁，復另基於違法由自動付款設備取
    得他人之物之犯意，旋即持前揭所竊得之羅秀霞所有之郵局
    提款卡，於99年5 月27日18時許，至屏東縣東港鎮○○路上
    之某郵局提款機，將該提款卡插入自動付款設備內，再鍵入
    密碼，接續2 次提領現金，提領現金之金額分別為2,000 元
    、400 元，合計領得2,400 元，而以此不正方法由上開自動
    付款設備取得該等現金；其另於99年5 月31日某時許，至屏
    東縣東港鎮安泰醫院旁之某超商內之提款機，以前開竊得之
    鄧月霜所有之郵局提款卡，再以前揭方式，接續2 次提領現
    金，提領現金之金額分別為3,000 元、15,000元，合計領得
    18,000元，而以此不正方法由上開自動付款設備取得該等現
    金。嗣於99年6 月10日16時許，羅秀霞發現上開財物遭竊，
    報警處理後，經警調閱監視錄影畫面，而循線查知上情。
三、案經屏東縣政府警察局東港分局報告臺灣屏東地方法院檢察
    署檢察官偵查起訴。
    理  由
一、按本件被告鄭琬蓁所犯係死刑、無期徒刑、最輕本刑為3 年
    以上有期徒刑以外之罪，其於準備程序就前揭被訴事實為有
    罪之陳述，經法官告知簡式審判程序之旨，並聽取其與公訴
    人之意見後，本院認無不得或不宜改依簡式審判程序進行之
    處，爰依刑事訴訟法第273 條之1 第1 項，裁定本件改依簡
    式審判程序，合先敘明。
二、訊據被告鄭琬蓁對於前揭時、地之犯罪事實均已坦承不諱，
    核與證人即被害人羅秀霞、鄧月霜分別證述遭竊及提款卡遭
    盜領之情節大致相符；而被害人羅秀霞、鄧月霜所有之前揭
    郵局存款帳戶，確有於前揭時間分別遭人以提款卡從自動提
    款機接續各提領2 次現金，合計各提領2,400 元、18,000元
    之事實，亦有郵政存簿儲金簿影本2 份（見警卷第18、19頁
    ）在卷為憑；此外，復有案發現場照片4 幀在卷可稽。綜上
    所述，足徵被告所為自白核與事實相符，其自白當可採信，
    故本件事證已臻明確，被告之犯行應堪認定。
三、核被告所為，就竊取被害人羅秀霞所有之現金10萬元，以及
    竊取被害人羅秀霞、鄧月霜所有之提款卡部分，均係犯刑法
    第320 條第1 項之竊盜罪，就持被害人羅秀霞、鄧月霜所有
    之提款卡由自動付款設備盜領現金部分，均係犯刑法第339
    條之2 第1 項之違法由自動付款設備取得他人之物罪。被告
    於前揭時、地，以一竊盜行為，同時竊取被害人羅秀霞、鄧
    月霜之提款卡，為想像競合犯，依刑法第55條規定，應從一
    重處斷。另被告分持羅秀霞、鄧月霜之提款卡由自動付款設
    備提領上開帳戶內款項之次數雖各為2 次，惟如數個犯罪行
    為於同時同地或密切接近之時間，實施、侵害同一之法益，
    就各行為之獨立性較為薄弱時，依一般社會觀念及刑法評價
    上，以視為係基於單一犯意，接續施行之數個動作，而認為
    屬於包括之一行為予以評價較為合理，即應屬係單純一罪之
    接續犯，準此，則被告於前揭時、地持同一被害人羅秀霞、
    鄧月霜提款卡而多次以不正方法由自動付款設備取得他人之
    物之行為，均應係基於單一利用自動付款設備詐欺之接續動
    作至明，而分別僅論以單純一罪為已足。又被告前後2 次竊
    盜及2 次以不正方法由自動付款設備取得他人之物犯行，犯
    意各別、行為互殊，應分論併罰。本院審酌被告正值年輕，
    不思依循正軌賺取財物，竟以前揭竊盜及盜領現金之手法，
    陸續不法牟取財物，且所竊財物數量亦非少，因而造成被害
    人羅秀霞、鄧月霜權益受損，行為實有不該，惟另考量被告
    於偵、審程序，均能坦承犯行，且並已賠償被害人所有損失
    ，有本院公務電話紀錄1 份附卷可參（見本院卷第17之1 頁
    ），顯然其尚有悔意，復衡以被告之犯罪動機、目的、手段
    、智識程度等一切情狀，分別量處如主文所示之刑（竊取10
    萬元部分，量處有期徒刑3 月；竊取提款卡部分，量處拘役
    30日；盜領2,400 元部分，量處拘役30日；盜領18,000元部
    分，量處拘役50日），並均諭知易科罰金之折算標準，及就
    拘役部分定其應執行之刑，並諭知易科罰金之折算標準。
據上論斷，應依刑事訴訟法第273 條之1 第1 項、第299 條第1
項前段，刑法第320 條第1 項、第339 條之2 第1 項、第55條、
第41條第1 項前段、第51條第6 款，刑法施行法第1 條之1 ，判
決如主文。
本案經檢察官鍾佩真到庭執行職務。
中    華    民    國   100    年    7     月    11    日
                    刑事第一庭  法  官  楊宗翰
以上正本證明與原本無異。
如不服本判決應於收受判決後10日內向本院提出上訴書狀，並應
敘述具體理由；其未敘述上訴理由者，應於上訴期間屆滿後20日
內向本院補提理由書（均須按他造當事人之人數附繕本）「切勿
逕送上級法院」。
中    華    民    國   100    年    7     月    11    日
                                書記官  鍾小屏
附錄論罪科刑法條：
中華民國刑法第320條
（普通竊盜罪、竊佔罪）
意圖為自己或第三人不法之所有，而竊取他人之動產者，為竊盜
罪，處5 年以下有期徒刑、拘役或5 百元以下罰金。
意圖為自己或第三人不法之利益，而竊佔他人之不動產者，依前
項之規定處斷。
前二項之未遂犯罰之。
中華民國刑法第339條之2
（違法由自動付款設備取得他人之物之處罰）
意圖為自己或第三人不法之所有，以不正方法由自動付款設備取
得他人之物者，處3 年以下有期徒刑、拘役或1 萬元以下罰金。
以前項方法得財產上不法之利益或使第三人得之者，亦同。